# 请教关于持有待售资产项目转回的问题

提问人：Rocky110 时间：2019-05-03 21:08:22
准则规定如下：非流动资产或处置组因不再满足持有待售类别的划分条件而不再继续划分为持有待售类别或非流动资产从持有待售的处置组中移除时，应当按照以下两者孰低计量：（一）划分为持有待售类别前的账面价值，按照假定不划分为持有待售类别情况下本应确认的折旧、摊销或减值等进行调整后的金额；（二）可收回金额。
问题：情形（一）的时候好处理，直接追溯调整完事；但在情形（二）下的折旧会计怎么处理呢？目前网上搜不到相关解释或例子。

回答人：chenyiwei
在情形 2 下，首先和情形 1 下一样补提原先被认定为持有待售期间的折旧或摊销，并追溯调整；其次根据不再满足持有待售条件之日根据资产减值准则确定的可收回金额低于上述补计折旧或摊销后的账面价值的差额补提减值准备并确认资产减值损失，计入不再满足持有待售条件之日所属期间的损益。